【裁判字號】    98,交簡上,124
【裁判日期】    980806
【裁判案由】    公共危險
【裁判全文】
臺灣桃園地方法院刑事判決           98年度交簡上字第124號
上  訴  人
即  被  告  甲○○
上列被告因公共危險案件，不服本院中華民國97年12月30日97年
度壢交簡字第3631號第一審刑事簡易判決（檢察官聲請簡易判決
處刑案號：臺灣桃園地方法院檢察署97年度速偵字第5901號），
提起上訴，本院管轄之第二審合議庭判決如下：
    主  文
上訴駁回。
    事  實
一、甲○○前曾於民國93年間因公共危險等案件，經臺灣嘉義地
    方法院以93年度嘉交簡字第39號分別判處有期徒刑2 月、3
    月，並定應執行刑為有期徒刑4 月確定，其於93年6 月9 日
    入監服刑，嗣於同年10月8 日執行完畢出監。詎其猶不知悔
    改，於97年11月27日晚上8 時30分許，與友人在桃園縣中壢
    市○○路○ 段某小吃攤飲酒，其飲用鋁罐裝臺灣啤酒約6 罐
    ，明知服用酒類後，吐氣所含酒精成分超過每公升0.25毫克
    以上者，不得駕駛動力交通工具，而飲酒後導致其注意力減
    低、反應能力變慢，若仍駕車行駛於道路上，隨時有致他人
    死、傷之危險，而當時其已處於不能安全駕駛動力交通工具
    之狀態，仍於酒後騎乘車牌號碼為F7K-578 號重型機車自上
    揭飲酒處離開，嗣於同日晚上11時37分許，行經同上市○○
    路○ 段與興安二街口時，經警攔檢後，並當場測得其吐氣所
    含酒精濃度為每公升0.74毫克，而查獲上情。
二、案經桃園縣政府警察局中壢分局報請臺灣桃園地方法院檢察
    署檢察官偵查後聲請簡易判決處刑。
    理  由
一、上開犯罪事實，業據被告甲○○迭於警詢及偵查中坦承不諱
    。而依照交通部運輸研究所79年8 月對駕駛人行為之研究（
    酒醉駕車對駕駛行為之分析研究）指出，吐氣每公升酒精含
    量0.25毫克等於血液中酒精濃度（Blood Alcohol Concentr
    ation ，簡稱BAC） 百分之0.05（亦即每100 毫升血液中含
    50毫克酒精），而(一)BAC 到達百分之0.03至百分之0.05時，
    對駕駛能力之影響為：多數駕駛人心境逐漸變幻不定、視覺
    與反應靈敏性減弱、對速度及距離的判斷力差。對心理行為
    之影響為：觀察力逐漸欠缺、心情漸趨輕鬆、自信心增加、
    多話、精神狀態處於陶醉感。(二)BAC 到達百分之0.05至百分
    之0.08時，對駕駛能力之影響為：反應遲鈍、駕駛能力受損
    、遲而不決或決而不行。對心理行為之影響為：情緒鬆散、
    感情與行為趨向誇張、肌肉不協調、精神處於興奮狀態。(三)
    BAC 到達百分之0.08至百分之0.15時，對駕駛能力之影響為
    ：判斷力嚴重受到影響、體能與精神協調受損、駕駛之體能
    困難增加。對心理行為之影響為：產生情緒異常現象、步伐
    不平穩、言語不清、反應惡劣、記憶及判斷力受損、精神處
    於錯亂狀態。(四)超過百分之0.15，對駕駛能力之影響為：視
    線搖晃、駕駛已進入恍惚狀態、判斷及理解遭到扭曲、駕駛
    不穩定。對心理行為之影響為：意識不明、嘔吐、站、走及
    講話困難、責任感喪失、精神處於麻痺狀態。(五)超過百分之
    0.5 ，對駕駛能力之影響為：無法開車。對心理行為之影響
    為：爛醉如泥、失去知覺可能致死、精神處於昏睡狀態。查
    本件被告之酒精濃度測定值已達呼氣每公升0.74毫克，此有
    酒精濃度測試表1 紙在卷可參，換算為BAC 值則為百分之0.
    148 ，由其於遭查獲、測試或訊問過程，有含糊不清、意識
    模糊及注意力無法集中等情事，足見其駕駛操控力及判斷力
    顯然欠佳。另被告經警實施「閉雙眼，30秒內朗誦阿拉伯數
    目由1001、1002、…1030」之生理協調平衡檢測項目，為「
    不合格」結果，有警製刑法第185 條之3 案件測試觀察紀錄
    表、桃園縣政府警察局汽、機車駕駛人酒後生理協調平衡檢
    測紀錄卡各1 份在卷可參，益徵被告顯已達不能安全駕駛之
    程度。此外，復有桃園縣政府警察局舉發違反道路交通管理
    事件通知單影本1 紙附卷可稽。足認被告之自白與事實相符
    ，應可採信。本件事證明確，其犯行堪以認定，應依法論科
    。
二、按法官於有罪判決中，究應如何量處罪刑，為實體法賦予審
    理法官裁量之刑罰權事項，法官行使此項裁量權，自得依據
    個案情節，參諸刑法第57條所定各款犯罪情狀之規定，於該
    法定刑度範圍內，基於合義務性之裁量，量處被告罪刑；又
    刑之量定係事實審法院得自由裁量之事項，若其未有逾越法
    定刑之範圍，且亦非明顯違背正義者，即不得遽指為違法。
    又刑罰之量定，固屬法院自由裁量之職權行使，但仍應審酌
    刑法第57條所列各款事由及一切情狀，為酌量輕重之標準，
    並非漫無限制；在同一犯罪事實與情節，如別無其他加重或
    減輕之原因，下級審法院量定之刑，亦無過重或失輕之不當
    情形，則上級審法院對下級審法院之職權行使，原則上應予
    尊重（最高法院76年度台上字第4984號、85年度台上字第24
    46號裁判意旨可資參酌）。
三、核被告甲○○所為係犯刑法第185 條之3 服用酒類，不能安
    全駕駛動力交通工具而駕駛之公共危險罪。又被告甲○○前
    有如事實欄所述之犯罪科刑及執行情形，此有臺灣高等法院
    被告前案紀錄表1 份在卷可稽，其於上開有期徒刑執行完畢
    後，5 年以內再故意犯本罪，應依刑法第47條第1 項規定論
    以累犯，並加重其刑。原審認被告犯罪明確，應適用刑事訴
    訟法第449 條第1 項前段、第454 條第2 項，刑法第185 條
    之3 、第47條第1 項、第41條第1 項前段，刑法施行法第1
    條之1 第1 項等規定，並審酌被告前因過失傷害、酒後駕車
    公共危險案件，經臺灣嘉義地方法院分別判處有期徒刑3 月
    、2 月，應執行有期徒刑4 月確定，於93年10月8 日執行完
    畢；復於97年3 月、6 月間因酒後駕車犯公共危險案件2 次
    ，甫經本院分別判處拘役59日、有期徒刑3 月確定（均尚未
    執行），詎猶不知悔改，本次經警查獲時之吐氣所含酒精濃
    度達到每公升0.74毫克，客觀上顯已達不能安全駕駛動力交
    通工具之程度，竟仍騎車行駛於道路上，危及公眾交通安全
    ，枉顧其他用路人之生命、財產安全，一再酒後為不安全駕
    駛行為，惡性非輕，惟念其犯後自白犯罪，態度尚佳，本次
    酒後騎車並未肇致道路交通事故與其經濟狀況等一切情狀量
    處有期徒刑6 月，並諭知易科罰金之折算標準以1 仟元折算
    一日，經核其認事用法，均無違誤，量刑亦稱妥適，依前揭
    意旨，應予維持。被告上訴意旨所稱原審未審酌其坦承犯行
    而態度良好，量刑顯然過重云云，為無理由，應予駁回。
四、被告經合法傳喚，無正當之理由不到庭，爰不待其陳述，逕
    行一造辯論判決。
五、據上論斷，應依刑事訴訟法第455 條之1 第1 項、第3 項、
    第368 條、第371 條，判決如主文。
本案經檢察官翁偉玲到庭執行職務。
中    華    民    國    98    年    8     月    6     日
                  刑事第七庭審判長法  官  蕭世昌
                                  法  官  蔡羽玄
                                  法  官  連雅婷
以上正本證明與原本無異。
不得上訴。
                                  書記官  張尹嫚
中    華    民    國    98    年    8     月    6     日
附錄論罪科刑依據之法條：
中華民國刑法第185 條之3
服用毒品、麻醉藥品、酒類或其他相類之物，不能安全駕駛動力
交通工具而駕駛者，處1 年以下有期徒刑、拘役或科或併科15萬
元以下罰金。


司法院資訊處製作；財團法人民間司法改革基金會備份。
